最高法院刑事判決                              八十七年度台上字第三三○六號
    上  訴  人  甲○○
    選任辯護人  林德昇律師
右上訴人因違反麻醉藥品管理條例案件，不服台灣高等法院台南分院，中華民國八十
六年二月二十六日第二審判決（八十七年度上訴字第一六七九號，起訴案號：台灣嘉
義地方法院檢察署八十五年度偵字第一四九六、一九○○、三六四九號），提起上訴
，本院判決如左：
    主  文
上訴駁回。
    理  由
一、非法販賣安非他命部分：
按刑事訴訟法第三百七十七條規定，上訴於第三審法院，非以判決違背法令為理由，
不得為之。是提起第三審上訴，應以原判決違背法令為理由，係屬法定要件。且必須
依據卷內資料為具體指摘，並足據以辨認原判決已具備違背法令之形式，始屬相當。
本件原判決認定上訴人甲○○基於非法販賣化學合成麻醉藥品甲基安非他命圖利之概
括犯意，在其嘉義縣大林鎮明和里甘蔗崙六十號住處附近，連續於八十四年十月間某
日販賣一次、八十五年二月間販賣二次安非他命予林慶宗，每次數量為新台幣（以下
同）三千元至五千元不等。林慶宗被警查獲後，供出來源，並於八十五年三月廿七日
二十時許，將上訴人誘至嘉義縣溪口鄉台一線山疊溪段公路，始被警查獲。並自上訴
人身上及其所駕駛之ＦＢ－五一四九號自用小客車內取出意圖販賣予林慶宗之甲基安
非他命二十一包（自其身上取出者，驗餘淨重二‧四九七三克，自小客車內取出者驗
餘淨重一‧八二○五克），上訴人亦向警方供出其安非他命係購自藍祚誠，因而緝獲
藍祚誠等情。因而撤銷第一審關於此部分之判決，改判仍論處上訴人甲○○連續非法
販賣化學合成麻醉藥品之罪刑。業已敘明上開事實，已據證人即向上訴人購買安非他
命之林慶松於一審證述明確，且警方並在上訴人身上及車上取出欲販賣給上訴人之結
晶體，而該結晶體經送驗結果，係甲基安非他命等情，亦有憲兵司令部刑事支援中心
鑑驗通知書一份在卷足稽，並扣有該二十一包安非他命足資佐證，另上訴人亦向警方
供出其安非他命係購自藍祚誠，因而緝獲藍祚誠等情，亦據查獲警員劉文忠於原審證
述明確。並有查獲藍祚誠販賣安非他命之警訊筆錄足憑，事證明確，為其所憑之證據
及認定之理由。而以林慶宗雖曾另向羅國忠、洪誌養等人購買安非他命，並不表示林
慶宗不會向上訴人購買安非他命；又苟無利可圖，上訴人當不可能甘冒被查獲之危險
，將安非他命交給林慶宗，上訴人所辯：僅幫林慶宗調貨，並無營利行為云云，屬飾
卸之詞，為不足採，分別於理由予以指駁及說明。上訴人意旨略以：林慶宗於原審供
稱請上訴人幫忙調安非他命，則上訴人僅受託代買安非他命，並無移轉所有權之行為
，林慶宗給付上訴人少許安非他命屬贈與行為；另原判決既認林慶宗取少量安非他命
予上訴人非法吸用，為不足採，又認縱屬屬實，該少量安非他命亦屬報酬，其理由亦
屬矛盾；另在上訴人身上及車上查獲之安非他命二十一包，僅供上訴人個人吸用，原
判決僅憑臆測即認定係上訴人意圖販賣予上訴人，均有未合等語，指摘原判決不當。
並未針對原判決所為論斷，依據卷內資料為具體指摘。乃徒就原判決已說明之事項，
及採證認事之職權行使，任憑己見漫為事實上之爭執，尚不足據以辨認原判決具備違
背法令之形式。其上訴違背法律上程式，應予駁回。
二、非法吸用安非他命部分：
按刑事訴訟法第三百七十六條所列各罪之案件，經第二審判決者，不得上訴於第三審
法院，法有明文。本件上訴人非法吸用化學合成麻醉藥品部分，原審係依麻醉藥品管
理條例第十三條之一第二項第四款之規定論處罪刑，核屬刑事訴訟法第三百七十六條
第一款之案件，依首開說明，既經第二審判決，自不得上訴於第三審法院，上訴人竟
復提起上訴，顯為法所不許。其此部分上訴為不合法，應予駁回。
據上論結，應依刑事訴訟法第三百九十五條前段，判決如主文。
中      華      民      國    八十七    年      九      月     三十     日
                              最高法院刑事第十庭
                                  審判長法官  吳  雄  銘
                                        法官  池  啟  明
                                        法官  石  木  欽
                                        法官  王  憲  義
                                        法官  王  德  雲
      右正本證明與原本無異
                                              書  記  官
中      華      民      國    八十七    年      十      月      七      日
